臺灣高雄地方法院刑事判決　　　　　　　　　　　　　九十一年度交訴字第九六號
　　公　訴　人　臺灣高雄地方法院檢察署檢察官
　　被　　　告　乙○○
右列被告因過失致死案件，經檢察官提起公訴（九十一年度偵字第六八一九號），本
院判決如左：
    主  文
乙○○從事業務之人，因業務上之過失致人於死，處有期徒刑肆月，如易科罰金，以
佰元折算壹日。緩刑貳年。
    事  實
一、乙○○考領有職業聯結車之駕駛執照，為職業曳引車司機，係從事駕駛業務之人
    。其於民國九十一年三月二十三日下午二時許，駕駛車牌號碼ＸＩ─５８８號曳
    引車，後連結號碼ＹＫ─１９號之拖車平台，停放在高雄縣大寮鄉○○路三十號
    前約二十五公尺處之南往北方向慢車道旁，欲待翌日上午駛離。其本應注意停於
    路邊之車輛，在夜間無燈光設備或照明不清之道路上，應顯示停車燈光或反光標
    識，而依當時客觀環境並無不能注意之情形，竟疏於注意及此，明知該曳引車將
    在該處夜間照明不清之道路旁停放過夜，卻未於天色已趨昏暗時前往該處顯示停
    車燈光或反光標識，嗣同日晚間八時三十五分許，適有酒後控制力及注意力均已
    達無法安全駕車程度且亦未注意車前狀況之陳翠珍，騎乘車牌號碼ＲＮＧ─４０
    ９號輕機車，沿前開華西路南往北方向慢車道行駛，途經前開未顯示停車燈光或
    反光標識曳引車停車處，因控制力、注意力不佳而閃避不及，致陳翠珍之機車車
    頭撞上該曳引車車後連結之拖車平台之左後側，陳翠珍人車倒地後受有頭部外傷
    及腦挫傷之傷害而當場死亡。
二、案經陳翠珍之配偶甲○○訴由高雄縣警察局移送臺灣高雄地方法院檢察署檢察官
    偵查起訴。
    理  由
一、訊據被告乙○○對於右揭事實坦承不諱，核與被害人陳翠珍之夫甲○○於警訊時
    指述之情節大致相符，並有車禍現場照片九張（警卷內六張，本院卷內三張），
    高雄縣警察局道路交通事故調查報告表、事故現場圖各一份在卷可稽，又被害人
    陳翠珍因本件車禍而當場死亡之情，亦經檢察官督同法醫師相驗明確，制有勘驗
    筆錄、相驗屍體證明書、驗斷書各一紙在卷足憑。次查，停於路邊之車輛，遇晝
    晦、風沙、雨雪、霧靄時，或在夜間無燈光設備或照明不清之道路，均應顯示停
    車燈光或反光標識，道路交通安全規則第一百十二條第十三款定有明文，被告考
    領有職業聯結車駕駛執照，自應知悉上情，再查，被告停放車輛之高雄縣大寮鄉
    ○○路上雖有路燈，然於靠近被告停車地點之處並無設置路燈，亦即被告停車地
    點係屬夜間照明不清之道路，此觀事故現場圖及現場相片可明，而依當時之客觀
    環境並無不能注意之情形，被告竟疏於注意及此，明知該曳引車將在該處夜間照
    明不清之道路旁停放過夜，卻未於天色已趨昏暗時前往該處顯示停車燈光或反光
    標識，致嗣後於夜間騎乘機車行經該處之陳翠珍，亦因疏未注意車前狀況而自後
    撞上該曳引車之左後側，人車倒地受傷後當場死亡，從而被告就本件車禍之發生
    顯有過失甚明。而被害人陳翠珍因本件車禍而當場死亡之情，已如前述，是被告
    未盡其前開注意義務之行為，核與被害人之死亡結果間顯有相當因果關係。又查
    ，被害人陳翠珍於案發後送醫時，經採取其腹腔液以「頂空氣相層析分析法（Ｇ
    Ｃ＼ＨＳ）」檢驗之結果，發現含酒精百分之零點二五一（Ｗ＼Ｖ），經換算後
    約等於呼氣中酒精濃度為每公升一點二五五毫克等情，有法務部調查局檢驗通知
    書及該局九十一年六月二十七日函文各一紙（分別附於相驗卷第二十六頁及本院
    卷內），而就醫學文獻所知，酒精對人體造成之影響，於呼氣時酒精濃度達每公
    升零點二五毫克（約相當於體內血液中酒精濃度五ＭＧ＼ＤＬ或零點零五％）
    即會輕度中毒，造成輕度協調功能降低；呼氣酒精濃度達每公升零點五毫克時（
    約相當於體內血液中酒精濃度一ＭＧ＼ＤＬ或零點一％）屬輕到中度中毒症
    狀，出現反應較慢、感覺減低、影響駕駛之狀況（參照台北醫學院附設醫院精神
    科主任蔡尚穎「酒精對人體生理與行為之影響」一文）；至呼氣酒精濃度已達每
    公升零點五五毫克（零點五五ＭＧ＼Ｌ）以上者，肇事率為一般正常人之十倍，
    已達不能安全駕車之標準，此並經法務部採為絕對不能安全駕駛動力交通工具之
    標準（參照法務部八十八年五月十八日以法八八檢字第一六六九號函），可
    知被害人當時亦因酒後導致控制力、注意力降低而疏未注意車前狀況，致自後撞
    上被告停放在該處之車輛，亦即其就本件車禍之發生亦與有過失，然此並不因而
    解免被告之罪責，應予補充敘明。綜上所述，本案事證已臻明確，被告之犯行堪
    以認定。
二、被告乙○○擔任曳引車之司機一情，業據其供明在卷，且考領有職業聯結車之駕
    駛執照，為職業曳引車司機，係從事駕駛業務之人，其因前開過失致人於死，核
    其所為，係犯刑法第二百七十六條第二項之業務過失致人於死罪。審酌被告前未
    曾受有期徒刑以上刑之宣告（無犯罪前科），素行良好，有台灣高雄地方法院檢
    察署刑案資料查註紀錄表、本院被告院內索引卡紀錄表及台灣高等法院被告全國
    前案紀錄表各一紙在卷可憑，因停車之過失行為致被害人死亡，惟念其犯後坦承
    犯行之良好態度，並與被害人家屬已達成和解，有和解書一紙在卷可參（本院卷
    內），參酌被害人就本件車禍之發生與有過失等一切情狀，量處如主文所示之刑
    ，並諭知易科罰金之折算標準。末按，被告前未曾受有期徒刑以上刑之宣告，已
    如前述，因過失肇事，於犯罪後坦承犯行，且已與被害人家屬達成和解，經此偵
    審程序及罪刑之宣告，當知所警惕，應無再犯之虞，是以本院認對被告所宣告前
    開之刑，以暫不執行為當，爰併予宣告緩刑二年，以勵自新。
據上論斷，應依刑事訴訟法第二百九十九條第一項前段，刑法第二百七十六條第二項
、第四十一條第一項、第七十四條第一款，罰金罰鍰提高標準條例第一條前段、第二
條，判決如主文。
中      華      民      國  九十一      年    七    月      三十    日
                                  臺灣高雄地方法院交通法庭
                                      法  官  周玉群
右正本證明與原本無異。
如不服本判決，應於判決送達後十日內，向本院提出上訴狀。
                                      書記官  陳瓊芳
中      華      民      國      九十一      年    七    月      三十    日
附錄本案論罪科刑法條：
中華民國刑法第二百七十六條 (過失致死罪) ：
  因過失致人於死者，處二年以下有期徒刑、拘役或二千元以下罰金。
  從事業務之人，因業務上之過失犯前項之罪者，處五年以下有期徒刑或拘役，得併
  科三千元以下罰金。
